---
output: html_document
---
#ESTATÍSTICA DESCRITIVA

```{r, include=FALSE}
library("mime")
library("stringi")
library("magrittr") 
library("Rcpp")
library("evaluate")
library("digest")
library("formatR")
library("highr")
library("markdown")
library("stringr")
library("yaml")
library("bitops")
library("caTools")
library("htmltools")
library("knitr")
library("rmarkdown")
library("e1071")
library("fBasics")
library("DAAG")
library("MASS")
library("fdth")
library("dplyr")
library("moments")
library("qcc")
library("rafalib")
library("reshape2")
library("survey")
library("raster")
library("knitr")
```

##QUESTÃO ED1
Para fins de vistoria ambiental, a concentração de monóxido de carbono (CO, mg/m3)
foi medida em quatro chaminés. Os dados obtidos são apresentados a seguir,

```{r, echo=FALSE, warning=FALSE}
LQED1 <- read.table(file = "LQED1.txt", header = TRUE)
knitr::kable(LQED1, align = 'c')

LQED1.1 <- read.table(file = "LQED1.1.txt", header = TRUE, na.strings = "NA")
knitr::kable(LQED1.1, align = 'c')
```

```{r, echo=FALSE, fig.height= 9, fig.width= 11}
par(mfrow = c(2,2))
gr1 <- sapply(X = c("Cham1","Cham2","Cham3","Cham4"), FUN <- function(s) {
        plot(LQED1[,s], type = "l", col = "blue",  
     xlab = "Tempo", ylab = "CO / mg.m-3", main = s) 
      points(LQED1[,s], pch = 16, col = "black", cex = .7)
})
par(mfrow = c(1,1))
boxplot(LQED1)
```
a) Complete o quadro das estatísticas descritivas destes dados.
b) Compare as distribuições quanto à simetria com base nos gráficos acima.
c) Que chaminé apresenta maior variação relativa? Analise criticamente sua resposta.
d) As estatísticas calculadas podem ser utilizadas para descrever o comportamento dos dados?

\newpage
### Resposta letra a)
```{r, results= 'asis'}
tb <- fdt(LQED1)
sumdf <- sapply(LQED1, summary) 
sumdf <- round(sumdf,1) 
sumdf <- data.frame(sumdf) 
sddf <- sapply(LQED1, sd) 
stddev <- round(sddf,1) 
sd <- data.frame(rbind(stddev)) 
resumo <- rbind(sumdf, sd)
knitr::kable(resumo, align = 'c')
```

Utilizou-se a função **sapply()** para realizar o cálculo dos parâmetros estatísticos para cada coluna. Utilizou-se a função **sapply()** para o cálculo do desvio padrão, que usa como argumento a função **sd()** para cada coluna. Transformou-se o objeto sddf para o tipo dataframe com a função **data.frame()**, mostrando todos as estatísticas requeridas. Os valores do dataframe foram arredondados para até 4 significativos com a função **round()**.

### Resposta letra b)

**Plotando os histogramas**
```{r, fig.height = 8, fig.width = 11}
par(mfrow = c(2,2))
gr2 <- sapply(X = c("Cham1","Cham2","Cham3","Cham4"), FUN=function(s) {
        hist(LQED1[,s], xlab= c("gás CO - (mg/m3)"), main = paste("Histogram of ",s), 
             col = "light blue")
        })
```

```{r, results= 'asis'}
Cvar <- sapply(LQED1, cv)
Coefvar <- round(Cvar,2)
kurt <- sapply(LQED1, kurtosis) # Curtose
kurt <- round(kurt,2)
skwns <- sapply(LQED1, skewness) # Assimetria
skwns <- round(skwns,2)
percentl <- sapply(LQED1, quantile)
percentl <- round(percentl,2)
otprm <- rbind(Coefvar, kurt, skwns, percentl)
resumo <- rbind(otprm, make.row.names = TRUE, stringsAsFactors=
                default.stringsAsFactors())
knitr::kable(resumo, align = 'c')
```

Os gráficos e a tabela acima evidenciam que: para a Chaminé 1 e Chaminé 2 temos assimetria leve à direita como pode também ser notado pela variáveis skwns. Para a Chaminé 3 existem uma maior quantidade de leituras para valores mais baixos de concentração de monóxido de carbono, ou seja, existe uma assimetria à esquerda, com valor de skwns igual à -1,73, já a Chaminé 4 tem assimetria nula (skwns = 0), isso indica que a distribuição é normal ou simétrica.

###Resposta letra c)

Ao Olhar a tabela acima pode-se notar que a variável Coefvar que corresponde ao Coeficiente de Variação Cv, está calculado para as quatro chaminés. Observando os valores calculados podemos notar que há uma ordem crescente onde o Cv pode ser ordenado dessa forma Coefvar 5.21 > 11.07 > 11.84 > 12.71, ou seja, o coeficiente de variação que corresponde à dispersão relativa dos dados, ordena em ordem crescente as chaminés em termos de dispersão relativa dessa forma:

```{r, include= FALSE }
class <- matrix(c("Cham4",5.21,"Cham1", 11.07, "Cham3", 
                  11.84, "Cham2", 12.71), nrow = 2)
```
```{r,results= 'asis'}
knitr::kable(class, align = 'c')
```

Ou seja a Chaminé 2 tem a maior dispersão relativa ou o maior coeficiente de variação dos dados. 

###Resposta letra d)
Não é possível usar as estatísticas para descrever os dados, pois a distribuição não é normal, e ainda na Chaminé 2, temos uma distribuição bimodal, ou seja, exisem duas médias, e a média global dessas duas ditribuições não representa a população. Os gráficos abaixos comparam a distribuição dos dados de cada chaminé, com a distribuição normal, podemos observar que a única chaminé que tem proximidade com a distribuição normal é a Cham4, por isso nesse caso não é possível usar as estatisticas para todas as chaminés.

```{r, fig.height= 8, fig.width= 10, echo= FALSE}
par(mfrow = c(2,2))
gr3 <- sapply(X = c("Cham1","Cham2","Cham3","Cham4"), FUN=function(s) {
        qqnorm(LQED1[,s], ylab= c("gás CO - (mg/m3)"), 
               main = paste("Verificando a normalidade da",s), 
             pch = 18)
        qqline(LQED1[,s], col = "red")
        })

```


\newpage