---
output: html_document
---
#ESTATÍSTICA DESCRITIVA
```{r, include=FALSE}
library("mime")
library("stringi")
library("magrittr") 
library("Rcpp")
library("evaluate")
library("digest")
library("formatR")
library("highr")
library("markdown")
library("stringr")
library("yaml")
library("bitops")
library("caTools")
library("htmltools")
library("knitr")
library("rmarkdown")
library("e1071")
library("fBasics")
library("DAAG")
library("MASS")
library("fdth")
library("dplyr")
library("moments")
library("qcc")
library("rafalib")
library("reshape2")
library("survey")
library("raster")
library("knitr")
```

##QUESTÃO ED1
Para fins de vistoria ambiental, a concentração de monóxido de carbono (CO, mg/m3)
foi medida em quatro chaminés. Os dados obtidos são apresentados a seguir,

```{r, echo=FALSE, warning=FALSE}
LQED1 <- read.table(file = "LQED1.txt", header = TRUE)
knitr::kable(LQED1, align = 'c')

LQED1.1 <- read.table(file = "LQED1.1.txt", header = TRUE, na.strings = "NA")
knitr::kable(LQED1.1, align = 'c')
```

```{r, echo=FALSE, fig.height= 9, fig.width= 11}
par(mfrow = c(2,2))
gr1 <- sapply(X = c("Cham1","Cham2","Cham3","Cham4"), FUN <- function(s) {
        plot(LQED1[,s], type = "l", col = "blue",  
     xlab = "Tempo", ylab = "CO / mg.m-3", main = s) 
      points(LQED1[,s], pch = 16, col = "black", cex = .7)
})
par(mfrow = c(1,1))
boxplot(LQED1)
```

a) Complete o quadro das estatísticas descritivas destes dados.
b) Compare as distribuições quanto à simetria com base nos gráficos acima.
c) Que chaminé apresenta maior variação relativa? Analise criticamente sua resposta.
d) As estatísticas calculadas podem ser utilizadas para descrever o comportamento dos dados?

### Resposta letra a)
```{r, results= 'asis'}
tb <- fdt(LQED1)
sumdf <- sapply(LQED1, summary) 
sumdf <- round(sumdf,1) 
sumdf <- data.frame(sumdf) 
sddf <- sapply(LQED1, sd) 
stddev <- round(sddf,1) 
sd <- data.frame(rbind(stddev)) 
resumo <- rbind(sumdf, sd)
knitr::kable(resumo, align = 'c')
```

Utilizou-se a função **sapply()** para realizar o cálculo dos parâmetros estatísticos para cada coluna. Utilizou-se a função **sapply()** para o cálculo do desvio padrão, que usa como argumento a função **sd()** para cada coluna. Transformou-se o objeto sddf para o tipo dataframe com a função **data.frame()**, mostrando todos as estatísticas requeridas. Os valores do dataframe foram arredondados para até 4 significativos com a função **round()**.

### Resposta letra b)
```{r, fig.height = 8, fig.width = 11}
par(mfrow = c(2,2))
gr2 <- sapply(X = c("Cham1","Cham2","Cham3","Cham4"), FUN=function(s) {
        hist(LQED1[,s], xlab= c("gás CO - (mg/m3)"), main = paste("Histogram of ",s), 
             col = "light blue")
        })
```

```{r, results= 'asis'}
kurt <- sapply(LQED1, kurtosis) # Curtose
kurt <- round(kurt,2)
skwns <- sapply(LQED1, skewness) # Assimetria
skwns <- round(skwns,2)
percentl <- sapply(LQED1, quantile)
percentl <- round(percentl,2)
otprm <- rbind(kurt, skwns, percentl)
resumo <- rbind(otprm, make.row.names = TRUE, stringsAsFactors=
                default.stringsAsFactors())
knitr::kable(resumo, align = 'c')
```

Não é possível inferir sobre simetria utilizando gráficos de série temporal. Usando somente boxplots também não é possível concluir sobre simetria. Para tanto, construiu-se histográmas (acima) para auxiliar a interpretação dos dados. Nota-se que o histograma da Chaminé 2 apresenta uma distribuição bimodal, não identificada no boxplot da mesma. Portanto, para identificação de assimetria os gráficos fornecidos na questão para a Chaminé 2 são insuficientes. Para as demais chaminés (1, 3 e 4) os histogramas evidenciam distribuições unimodais. Desta forma, os boxplots destas chaminés podem ser utilizados para inferir sobre assimetria, ressaltando que na chaminé 3 são observados três outliers. Conclui-se que a distribuição da chaminé 1 possui assimetria positiva (a direita) devido comprimento da linha acima do terceiro Quartil (Q3) do boxplot ser maior que a linha abaixo do primeiro Quartil (Q1). O parâmetro skwns da tabela acima confirma a assimetria a direita devido ao seu valor positivo (0.24). Já a chaminé 4 apresenta distribuição uniforme e sem assimetria, devido ao posicionamento da mediana no centro da distribuição. O parâmetro skwns da tabela acima confirma a assimetria nula para a chaminé 4. Observando a mediana do boxplot da chaminé 3 nota-se a sua proximidade com o terceiro quartil, portanto a distribuição apresenta assimetria a esquerda. O parâmetro skwns da tabela acima confirma a assimetria a esquerda devido ao seu valor negativo (-1.73)

###Resposta letra c)
Ao olhar a tabela abaixo nota-se que a variável Cvar que corresponde ao Coeficiente de Variação Cv, está calculado para as quatro chaminés. Para a chaminé 2 o coeficiente de variação não representa a disperssão dos dados devido ao fato da distribuição ser bimodal. Como a chaminé 3 apresenta outliers, os mesmos devem ser avaliados devido a sua influência no cálculo do coeficiente de variação. A retirada dos outliers acarretariam a redução do desvio padrão dos dados e, por consequencia a redução do coeficiente de variação. Considerando a presença dos outliers os dados da chaminé 3 apresentam o maior coeficente de variação ou maior dispressão relativa. Por último, as chaminés 1 e 4 apresentam os menores coeficientes de variação, respectivamente. 

```{r, results= 'asis'}
Cvar <- round(sapply(LQED1, cv), 2)
Coefvar <- data.frame(Cvar)

knitr::kable(Coefvar, align = 'c')
```

###Resposta letra d)
Não é possível usar todas as estatísticas calculadas para descrever os dados das quatro chaminés. Os dados da Chaminé 2 apresentam distribuição bimodal. Logo, as estatísticas calculadas (média e desvio padrão) para os dados desta chamniné não descrevem o comportamento bimodal.

A presença de outliers e de assimetias são melhor identificadas através de gráficos (séries temporais, boxplots e histogramas), do que através das estatísticas média e desvia padrão.

Os gráficos abaixos comparam a distribuição dos dados de cada chaminé com a distribuição normal. Nota-se: a proximidade das distribuições das chaminés 1 e 4 com a normal; a presença de duas distribuições nos dados da chaminé 2; e a presença de outliers da chaminé 3.

```{r, fig.height= 8, fig.width= 10, echo= FALSE}
par(mfrow = c(2,2))
gr3 <- sapply(X = c("Cham1","Cham2","Cham3","Cham4"), FUN=function(s) {
        qqnorm(LQED1[,s], ylab= c("gás CO - (mg/m3)"), 
               main = paste("Verificando a normalidade da",s), 
             pch = 18)
        qqline(LQED1[,s], col = "red")
        })```
