---
output: html_document
---
#ESTATÍSTICA DESCRITIVA
```{r, include=FALSE}
library("mime")
library("stringi")
library("magrittr") 
library("Rcpp")
library("evaluate")
library("digest")
library("formatR")
library("highr")
library("markdown")
library("stringr")
library("yaml")
library("bitops")
library("caTools")
library("htmltools")
library("knitr")
library("rmarkdown")
library("e1071")
library("fBasics")
library("DAAG")
library("MASS")
library("fdth")
library("dplyr")
library("moments")
library("qcc")
library("rafalib")
library("reshape2")
library("survey")
library("raster")
library("knitr")
```

##QUESTÃO ED2
Os seguintes dados representam o número de acidentes diários em um complexo
industrial (colocados em ordem crescente), durante o período de 50 dias. (Dados fictícios)

```{r, echo=FALSE, warning=FALSE}
setwd(paste(getwd(),"/DBED",sep=""))
LQED2 <- read.table(file = "LQED2.txt",
                    header = FALSE,
                    col.names = "NumAcidDia")
knitr::kable(LQED2, align = 'c')
setwd("../")
```

a) Construir o histograma de frequência relativa para representar esses dados.

b) O estatístico decide separar destes dados os dias com número de acidentes inferior a dois desvios padrões abaixo da média e também separar os dias com número de acidentes superior a um e meio desvio padrão acima da média. Qual a porcentagem de dias que serão separados em cada caso?

d) Que características pretende-se realçar quando se representa um conjunto de dados sob a forma de um histograma e de um diagrama de séries temporais?

###Resposta letra a)
Construção do Histograma de frequência relativa:

```{r, fig.align = 'center', fig.height= 4, fig.width= 5}
plot(fdt(LQED2),
     type = "rfph",
     main = "Número de Acidentes Diários",
     xlab = "Acidentes",
     ylab = "Frequência Relativa / %",
     col  = "lightblue", v= TRUE, x.round = 0)
```

Construção de tabela de frequência para uma visualização completa dos das frequências relativas.

```{r}
tab.frequencia <- as.data.frame(fdt(LQED2$NumAcidDia)$table)
knitr::kable(tab.frequencia, align = 'c')
```

###Resposta letra b)
Normalizando os dados amostrais.

```{r}
z <- (LQED2 - mean(LQED2$NumAcidDia)) / sd(LQED2$NumAcidDia)
```

Calculando a porcentagem para dias inferiores menores que 2 desvios padrão abaixo da média e para 1.5 desvio padrão acima da média.

```{r}
dias.inferiores <- z < -2
DiasInferiores  <- sum(dias.inferiores)/length(LQED2$NumAcidDia)*100

dias.superiores <- z > 1.5
DiasSuperiores  <-sum(dias.superiores)/length(LQED2$NumAcidDia)*100

knitr::kable(data.frame(DiasInferiores, DiasSuperiores), align = 'c')
```

###Resposta letra c)
```{r, fig.width = 4, fig.height= 4, fig.align='center'}
plot(LQED2$NumAcidDia,
     main = "Série Temporal",
     xlab = "Dias",
     ylab = "Acidentes")
plot(fdt(LQED2$NumAcidDia),
     type = "rfph",
     main = "Histograma",
     xlab = "Número de acidentes diários",
     ylab = "Frequência Relativa / %",
     col  ="lightblue", v= TRUE, x.round = 0)
```

Ao comparar os dois gráficos observa-se que o histograma procura avaliar a forma e a distribuição de dados amostrais, bem como a presença de assimetria e/ou curtose na distribuição normal. Já o gráfico de séries temporais é usado para avaliar padrões e comportamento nos dados ao longo do tempo, sendo especialmente úteis na comparação de padrões de dados de diferentes grupos, identifiação de tendências e exibição da dispersão relativa dos dados.