---
output: html_document
---
#ESTATÍSTICA DESCRITIVA
```{r, include=FALSE}
library("mime")
library("stringi")
library("magrittr") 
library("Rcpp")
library("evaluate")
library("digest")
library("formatR")
library("highr")
library("markdown")
library("stringr")
library("yaml")
library("bitops")
library("caTools")
library("htmltools")
library("knitr")
library("rmarkdown")
library("e1071")
library("fBasics")
library("DAAG")
library("MASS")
library("fdth")
library("dplyr")
library("moments")
library("qcc")
library("rafalib")
library("reshape2")
library("survey")
library("raster")
library("knitr")
```

## QUESTÃO ED4
Que características pretende-se realçar quando se representa um conjunto de dados sob a forma de um:

a) Histograma, e de um diagrama de séries temporais?

###Resposta letra a)
```{r, fig.width = 10}
set.seed(1)
d.norm = rnorm(n = 100, mean = 0, sd = 1)
par(mfrow = c(1,2))
hist(d.norm, main = "Histograma", xlab = "Valor", 
     ylab = "Frequência", col = "lightblue")
plot(d.norm, main = "Série Temporal", xlab = "Observação", 
     ylab = "Valor", pch = 20, col = "red")
```

O histograma procura avaliar a forma e a distribuição de dados amostrais, bem como a presença de assimetria (esquerda, normal ou direita) e/ou curtose (leptocúrtica, platicúrtica ou mesocútica) na distribuição. O histograma também possibilita a identificação de distribuições unimodais, bimodais, etc.

O gráfico de séries temporais é usado para avaliar padrões e comportamento nos dados ao longo do tempo, sendo especialmente úteis na comparação de padrões de dados de diferentes grupos, identifiação de tendências e exibição da dispersão relativa dos dados. O mesmo também permite a identificação da aleatoriedade dos dados, premissa necessária para a consideração de normalidade dos dados.