---
output: html_document
---
#ESTATÍSTICA DESCRITIVA
```{r, include=FALSE}
library("mime")
library("stringi")
library("magrittr") 
library("Rcpp")
library("evaluate")
library("digest")
library("formatR")
library("highr")
library("markdown")
library("stringr")
library("yaml")
library("bitops")
library("caTools")
library("htmltools")
library("knitr")
library("rmarkdown")
library("e1071")
library("fBasics")
library("DAAG")
library("MASS")
library("fdth")
library("dplyr")
library("moments")
library("qcc")
library("rafalib")
library("reshape2")
library("survey")
library("raster")
library("knitr")
```

## QUESTÃO ED6
Discos de alumínio são produzidos e a cada 15 minutos 3 discos são retirados da linha e pesados. Os dados obtidos durante um período de quase 7 horas estão apresentados na tabela abaixo.

```{r, echo=FALSE}
setwd(paste(getwd(),"/DBED",sep=""))
LQED6 <- read.table(file = "LQED6.txt",
                    header = TRUE)
knitr::kable(LQED6, align = 'c')
setwd("../")
```

a) Estime e analise criticamente as estatísticas de média e variância do peso dos discos de alumínio (g).

###Resposta letra a)
```{r, fig.height= 5, fig.width= 11}
media.peso.por.amostra <- by(LQED6$Peso, as.factor(LQED6$Amostra), mean)
media <- mean(media.peso.por.amostra)
print(media)

par(mfrow = c(1,2))
hist(media.peso.por.amostra,
     main = "Peso médio por amostra",
     xlab = "Massa/g",
     ylab = "Frequência",
     col = "lightblue")
plot(media.peso.por.amostra,
     main = "Série Temporal", 
     xlab = "Amostra",
     ylab = "Massa/g",
     pch = 20)
```

O histograma das médias dos pesos das amostras de discos de alumínio apresenta uma provável normalidade na distribuição dos dados em torno da média. Entretanto, o gráfico de série temporal indica uma possível correlação crescente entre o peso do disco de alumínio e a amostra. Como as amostras são coletadas a cada 15 minutos, conclui-se que existe uma correlação positiva entre a massa do disco de alumínio e o período (tempo) de amostragem ao longo do dia. Logo, não é possível validar a hipótese de normalidade dos dados.

```{r, fig.height= 5, fig.width= 11}
dp.peso.por.amostra <- by(LQED6$Peso, as.factor(LQED6$Amostra), sd.default)
variancia <- var(dp.peso.por.amostra)
print(variancia)

par(mfrow = c(1,2))
hist(dp.peso.por.amostra,
     main = "Desvio padrão por amostra", 
     xlab = "dp/g",
     ylab = "Frequência",
     col = "lightblue")
plot(dp.peso.por.amostra,
     main = "Série Temporal",
     xlab = "Amostra",
     ylab = "dp/g",
     pch=20,
     col = "blue")
```

O histograma dos desvios padrões dos pesos das amostras de discos de alumínio apresenta um certo desvio da normalidade com um alongamento da cauda à esquerda (concentração da dados à direita). Já o gráfico de série temporal indica uma provável aleatoriedade dos desvios das amostras de disco de alumínio.