---
output: html_document
---
#CONTROLE ESTATÍSTICO DE PROCESSOS
```{r, include=FALSE}
library("mime")
library("stringi")
library("magrittr") 
library("Rcpp")
library("evaluate")
library("digest")
library("formatR")
library("highr")
library("markdown")
library("stringr")
library("yaml")
library("bitops")
library("caTools")
library("htmltools")
library("knitr")
library("rmarkdown")
library("e1071")
library("fBasics")
library("DAAG")
library("MASS")
library("fdth")
library("dplyr")
library("moments")
library("qcc")
library("rafalib")
library("reshape2")
library("survey")
library("raster")
library("knitr")
library("FrF2")
```

##QUESTÃO CEP1
O sistema de controle de qualidade de cinco bombas apresenta as alturas das bases de uma parte da bomba (medidas realizadas em polegadas) como se pode observar na tabela a seguir.

```{r, echo=FALSE}
setwd(paste(getwd(),"/DBCEP",sep=""))
LQCEP1 <- read.table(file = "LQCEP1.txt", header = TRUE)
knitr::kable(LQCEP1, align = 'c')
setwd("../")
```

a) Avalie os dados da tabela abaixo e construa o(s) gráfico(s) de controle mais adequado(s). Justificando e indicando as etapas para o seu desenvolvimento.

b) Qual a premissa principal a ser considerada na construção da carta de controle de individuais (X-barra) e de subgrupos (X-barra-barra)?

###Resposta letra a)
Inicia-se a avaliação dos dados da tabela acima realizando a descrição dos dados (média, desvio padrão, assimetria, curtose, e gráficos) e testes estatísticos para determinação do intervalo de confiança da média (teste T) e normalidade dos dados (teste Shapiro-Wilk).
```{r}
summary(LQCEP1)

sapply(LQCEP1, sd)
sapply(LQCEP1, kurtosis)
sapply(LQCEP1, skewness)

lapply(LQCEP1, shapiro.test)

lapply(LQCEP1, t.test)
```

Seguem os gráficos para avaliação descritiva dos dados.

1. Para a Bomba 1

```{r, fig.height= 7, fig.width= 11}
par(mfrow = c(2,2))
hist(LQCEP1$B1,
     main = "",
     ylab = "Frequência Absoluta",
     xlab = "Altura da base / in")
boxplot(LQCEP1$B1,
        main = "",
        ylab = "Altura da base / in",
        xlab = "B1")
plot(density(LQCEP1$B1), col="red",
     main = "",
     ylab = "Densidade")
qqnorm(LQCEP1$B1,
       main = "",
       ylab = "Quantiles da Amostra",
       xlab = "Quantiles Teóricos")
qqline(LQCEP1$B1, col ="red")
```

2. Para a Bomba 2

```{r, fig.height= 8, fig.width= 11}
par(mfrow = c(2,2))
hist(LQCEP1$B2,
     main = "",
     ylab = "Frequência Absoluta",
     xlab = "Altura da base / in")
boxplot(LQCEP1$B2,
        main = "",
        ylab = "Altura da base / in",
        xlab = "B2")
plot(density(LQCEP1$B2), col="red",
     main = "",
     ylab = "Densidade")
qqnorm(LQCEP1$B2,
       main = "",
       ylab = "Quantiles da Amostra",
       xlab = "Quantiles Teóricos")
qqline(LQCEP1$B2, col ="red")
```

3. Para a Bomba 3

```{r, fig.height= 8, fig.width= 11}
par(mfrow = c(2,2))
hist(LQCEP1$B3,
     main = "",
     ylab = "Frequência Absoluta",
     xlab = "Altura da base / in")
boxplot(LQCEP1$B3,
        main = "",
        ylab = "Altura da base / in",
        xlab = "B3")
plot(density(LQCEP1$B3), col="red",
     main = "",
     ylab = "Densidade")
qqnorm(LQCEP1$B3,
       main = "",
       ylab = "Quantiles da Amostra",
       xlab = "Quantiles Teóricos")
qqline(LQCEP1$B3, col ="red")
```

4. Para a Bomba 4

```{r, fig.height= 8, fig.width= 11}
par(mfrow = c(2,2))
hist(LQCEP1$B4,
     main = "",
     ylab = "Frequência Absoluta",
     xlab = "Altura da base / in")
boxplot(LQCEP1$B4,
        main = "",
        ylab = "Altura da base / in",
        xlab = "B4")
plot(density(LQCEP1$B4), col="red",
     main = "",
     ylab = "Densidade")
qqnorm(LQCEP1$B4,
       main = "",
       ylab = "Quantiles da Amostra",
       xlab = "Quantiles Teóricos")
qqline(LQCEP1$B4, col ="red")
```

4. Para a Bomba 5

```{r, fig.height= 8, fig.width= 11}
par(mfrow = c(2,2))
hist(LQCEP1$B5,
     main = "",
     ylab = "Frequência Absoluta",
     xlab = "Altura da base / in")
boxplot(LQCEP1$B5,
        main = "",
        ylab = "Altura da base / in",
        xlab = "B5")
plot(density(LQCEP1$B5), col="red",
     main = "",
     ylab = "Densidade")
qqnorm(LQCEP1$B5,
       main = "",
       ylab = "Quantiles da Amostra",
       xlab = "Quantiles Teóricos")
qqline(LQCEP1$B5, col ="red")
```

Avaliação dos dados utilizando gráficos de controle individuais.

```{r}
plot.xbar <- qcc(LQCEP1$B1,
                 type="xbar.one",
                 ylab = "Altura da base / in",
                 xlab = "Grupo")
plot.xbar <- qcc(LQCEP1$B2,
                 type="xbar.one",
                 ylab = "Altura da base / in",
                 xlab = "Grupo")
plot.xbar <- qcc(LQCEP1$B3,
                 type="xbar.one",
                 ylab = "Altura da base / in",
                 xlab = "Grupo")
plot.xbar <- qcc(LQCEP1$B4,
                 type="xbar.one",
                 ylab = "Altura da base / in",
                 xlab = "Grupo")
plot.xbar <- qcc(LQCEP1$B5,
                 type="xbar.one",
                 ylab = "Altura da base / in",
                 xlab = "Grupo")
```

Avaliação dos dados utilizando um gráficos de controle para todas as bombas.

```{r}
plot.xbar = qcc(LQCEP1,
                type="xbar",
                ylab = "Altura da base / in",
                xlab = "Grupo")
```

Avaliação dos dados utilizando um gráficos de controle R (amplitude) para todas as bombas.

```{r, fig.height= 7, fig.width= 11}
plot.R = qcc(LQCEP1,
             type="R",
             ylab = "Altura da base / in",
             xlab = "Grupo")

process.capability(object = plot.xbar, spec.limits=c(0.825,0.835))
```

Os gráficos descritívos permitem a avaliação das amostras de cada bomba quanto ao formato da distribuição e presença de outliers. 134 Nota-se a presença de pontos aberrantes nas amostras das bombas B1, B3 e B4. É possível que a presença destes pontos estaja desviando as respectivas distribuições da normalidade. Utilizou-se o teste de Shapiro-Wilk para obter uma resposta numérica quanto à normlaidade dos dados de cada bomba. Os testes para as bombas 1 e 4 rejeitaram a hipótese nula de normalidade dos dados. 

###Resposta letra b)
A premissa principal a ser considerada na construção da carta de controle de individuais (X-barra) e de subgrupos (X-barra-barra) é a normalidade e aleatoriedade dos dados.