---
output: html_document
---
#CONTROLE ESTATÍSTICO DE PROCESSOS
```{r, include=FALSE}
library("mime")
library("stringi")
library("magrittr") 
library("Rcpp")
library("evaluate")
library("digest")
library("formatR")
library("highr")
library("markdown")
library("stringr")
library("yaml")
library("bitops")
library("caTools")
library("htmltools")
library("knitr")
library("rmarkdown")
library("e1071")
library("fBasics")
library("DAAG")
library("MASS")
library("fdth")
library("dplyr")
library("moments")
library("qcc")
library("rafalib")
library("reshape2")
library("survey")
library("raster")
library("knitr")
library("FrF2")
```

##QUESTÃO CEP1
O sistema de controle de qualidade de cinco bombas apresenta as alturas das bases de uma parte da bomba (medidas realizadas em polegadas) como se pode observar na tabela a seguir.

```{r, echo=FALSE}
setwd(paste(getwd(),"/DBCEP",sep=""))
LQCEP1 <- read.table(file = "LQCEP1.txt", header = TRUE)
knitr::kable(LQCEP1, align = 'c')
setwd("../")
```

a) Avalie os dados da tabela abaixo e construa o(s) gráfico(s) de controle mais adequado(s). Justificando e indicando as etapas para o seu desenvolvimento.

b) Qual a premissa principal a ser considerada na construção da carta de controle de individuais (X-barra) e de subgrupos (X-barra-barra)?

###Resposta letra a)

```{r}
sumario      <- summary(LQCEP1)
Desv.Pad     <- sapply(LQCEP1, sd)
Test.Shapiro <- lapply(LQCEP1, shapiro.test)
Test.t       <- lapply(LQCEP1, t.test)
curtose      <- sapply(LQCEP1, kurtosis)
assimetria   <- sapply(LQCEP1, skewness)

```

* Plotando os gráficos para análise dos dados

1. Para a Bomba 1

```{r, fig.height= 7, fig.width= 11}
par(mfrow = c(2,2))
hist(LQCEP1$B1)
boxplot(LQCEP1$B1)
plot(density(LQCEP1$B1), col="red")
qqnorm(LQCEP1$B1)
qqline(LQCEP1$B1, col ="red")
```
\newpage
2. Para a Bomba 2

```{r, fig.height= 8, fig.width= 11}
par(mfrow = c(2,2))
hist(LQCEP1$B2)
boxplot(LQCEP1$B2)
plot(density(LQCEP1$B2), col="red")
qqnorm(LQCEP1$B2)
qqline(LQCEP1$B2, col ="red")
```
\newpage
3. Para a Bomba 3

```{r, fig.height= 8, fig.width= 11}
par(mfrow = c(2,2))
hist(LQCEP1$B3)
boxplot(LQCEP1$B3)
plot(density(LQCEP1$B3), col="red")
qqnorm(LQCEP1$B3)
qqline(LQCEP1$B3, col ="red")
```
\newpage
4. Para a Bomba 4

```{r, fig.height= 8, fig.width= 11}
par(mfrow = c(2,2))
hist(LQCEP1$B4)
boxplot(LQCEP1$B4)
plot(density(LQCEP1$B4), col="red")
qqnorm(LQCEP1$B4)
qqline(LQCEP1$B4, col ="red")
```
\newpage
4. Para a Bomba 5

```{r, fig.height= 8, fig.width= 11}
par(mfrow = c(2,2))
hist(LQCEP1$B5)
boxplot(LQCEP1$B5)
plot(density(LQCEP1$B5), col="red")
qqnorm(LQCEP1$B5)
qqline(LQCEP1$B5, col ="red")
```

\newpage
*Análise estatística dos dados usando CEP
*Plotando as Cartas de Controle individuais

```{r}
plot.xbar = qcc(LQCEP1$B1, type="xbar.one")
plot.xbar = qcc(LQCEP1$B2, type="xbar.one")
plot.xbar = qcc(LQCEP1$B3, type="xbar.one")
plot.xbar = qcc(LQCEP1$B4, type="xbar.one")
plot.xbar = qcc(LQCEP1$B5, type="xbar.one")
```

*Plotando a Carta de Controle x barra de todas as bombas
```{r}
plot.xbar = qcc(LQCEP1, type="xbar")
```

*Plotando a Carta de Controle R barra de todas as bombas 
```{r, fig.height= 7, fig.width= 11}
plot.R = qcc(LQCEP1, type="R")
process.capability(object = plot.xbar, spec.limits=c(0.825,0.835))
```

###Resposta letra b)

*Para a construção das carlas de controle x-barra e x-barra-barra (R) deve se admitir que os dados estão distribuidos normalmente e que haja aleatoriedade dos dados*

\newpage
