---
output: html_document
---
#CONTROLE ESTATÍSTICO DE PROCESSOS
```{r, include=FALSE}
library("mime")
library("stringi")
library("magrittr") 
library("Rcpp")
library("evaluate")
library("digest")
library("formatR")
library("highr")
library("markdown")
library("stringr")
library("yaml")
library("bitops")
library("caTools")
library("htmltools")
library("knitr")
library("rmarkdown")
library("e1071")
library("fBasics")
library("DAAG")
library("MASS")
library("fdth")
library("dplyr")
library("moments")
library("qcc")
library("rafalib")
library("reshape2")
library("survey")
library("raster")
library("knitr")
library("FrF2")
```

##QUESTÃO CEP4
O conteúdo de cobre, em ppm, de um banho de platina é medido três vezes ao dia e os resultados de X-barra e R são apresentados na tabela abaixo. Sabendo-se que os limites de especificação são 6,0 ± 1,0:

```{r, echo=FALSE}
setwd(paste(getwd(),"/DBCEP",sep=""))

LQCEP4.1 <- read.table(file = "LQCEP4.1.txt", header = TRUE)
knitr::kable(LQCEP4.1, align = 'c')

LQCEP4.2 <- read.table(file = "LQCEP4.2.txt", header = TRUE)
knitr::kable(LQCEP4.2, align = 'c')

setwd("../")
```

a) Indique se esse processo está sobre controle (Utilize apenas a regra 1: pontos fora dos limites de controle).

b) Estime a capabilidade do processo e interprete o resultado.

###Resposta letra a)
```{r}
plot(LQCEP4.1$x.barra,
     type = "l",
     col  = "brown",
     xlab ="Dia",
     ylab = "ppm Cu",
     main = "X-Barra ppm Cu")
points(LQCEP4.1$x.barra, pch = 20)
LSC <- lines.default(rep(7, length(LQCEP4.1$x.barra)), col = "red")
LC  <- lines.default(rep(6, length(LQCEP4.1$x.barra)), col = "red")
LIC <- lines.default(rep(5, length(LQCEP4.1$x.barra)), col = "red")

mediar <- mean(LQCEP4.1$R)
D3 <- 0
D4 <- 2.28
plot(LQCEP4.1$R,
     type = "l",
     col = "brown",
     xlab ="Dia",
     ylab = "ppm Cu",
     main = "R-Barra ppm Cu")
points(LQCEP4.1$R, pch = 20)
LSC <- lines.default(rep(mediar*D4, length(LQCEP4.1$R)), col = "red")
LC  <- lines.default(rep(mediar, length(LQCEP4.1$R)), col = "red")
LIC <- lines.default(rep(mediar*D3, length(LQCEP4.1$R)), col = "red")
```

Utiliazando os gráficos x-barra e R-barra para avaliar o conteúdo de cobre, em ppm, de um banho de platina é possível concluir que a média das amostras medidas três vezes ao dias não está sob controle estatístico segundo a regra 1 devido à presença de pontos acima dos limite superior de controle.

###Resposta letra b)
```{r}
qcc.options(run.length = 7)
CEP4.xbar <- qcc(data = LQCEP4.1$x.barra,
            type = "xbar.one",
            limits = c(5, 7),
            center = 6,
            ylab = "ppm Cu",
            xlab = "Dia")

process.capability(object = CEP4.xbar,
                   spec.limits = c(5, 7))
```

O gráfico de análise da capacidade do processo apresenta os valores calculados para os parâmetros Cp e Cpk. Nota-se que devido à equidistância entre o alvo (*Target*) e os limites de especificação, os valores de Cp e Cpk são equivalente. O valor de Cp é inferior a 1, indicando que a variabilidade do processo é maior que a variabilidade permitida pelos limites de especificação. De forma geral quando maior for os valores dos parâmetros Cp e Cpk, mais capaz (melhor) será o processo.