---
output: html_document
---
#ESTATÍSTICA DESCRITIVA
```{r, include=FALSE}
library("mime")
library("stringi")
library("magrittr") 
library("Rcpp")
library("evaluate")
library("digest")
library("formatR")
library("highr")
library("markdown")
library("stringr")
library("yaml")
library("bitops")
library("caTools")
library("htmltools")
library("knitr")
library("rmarkdown")
library("e1071")
library("fBasics")
library("DAAG")
library("MASS")
library("fdth")
library("dplyr")
library("moments")
library("qcc")
library("rafalib")
library("reshape2")
library("survey")
library("raster")
library("knitr")
```

##QUESTÃO I1

Abaixo são apresentadas 20 medidas do tempo residual de inflamabilidade (em segundos) de um determinado tecido.

```{r, echo=FALSE}
setwd(paste(getwd(),"/DBI",sep=""))
LQI1 <- read.table(file = "LQI1.txt",
                    header = FALSE,
                    col.names = "tempo.inflam")
knitr::kable(LQI1, align = 'c')
setwd("../")
```

a) Determine um intervalo de confiança de 95% para o tempo residual médio de inflamabilidade.

b) Interprete o resultado.

###Resposta letra a)
*No R, utiliza-se a função "t.test" para gerar o teste t.*
```{r, echo = TRUE, results= 'asis'}
teste.t <- t.test(x = LQI1$tempo.inflam, conf.level = 0.95)
knitr::kable(data.frame(teste.t$conf.int,
                        row.names = c("LIE", "LSE")),
             align = 'c')
```

###Resposta letra b)
Como a quantidade de medidas é menor que 30, ou seja, uma quantidade pequena de amostras, utilizaremos o teste t de Student. A distribuição t é uma curva mais achatada em relação a curva Z (curva normal padrão) e desta forma possui caudas mais largas. Assim, a simulação da t de Student pode gerar valores mais extremos que uma simulação da normal.

O intervalo de confiança calculado a partir da distribuição t de Student utilizando nível de confiança de 95% é apresentado acima. A interpretação do intervalo de confiança permite conluir, que considerando todas as amostragens realizadas, a média verdadeira da população estará contida em todos os intervalo com 95% de confiânça. Desta forma o valor verdadeiro do tempo residual médio de inflamabilidade estará contido em todos os intervalos de confiança, representando cada amostragem, com 95% de chance.