---
output: html_document
---
#INFERÊNCIA
```{r, include=FALSE}
library("mime")
library("stringi")
library("magrittr") 
library("Rcpp")
library("evaluate")
library("digest")
library("formatR")
library("highr")
library("markdown")
library("stringr")
library("yaml")
library("bitops")
library("caTools")
library("htmltools")
library("knitr")
library("rmarkdown")
library("e1071")
library("fBasics")
library("DAAG")
library("MASS")
library("fdth")
library("dplyr")
library("moments")
library("qcc")
library("rafalib")
library("reshape2")
library("survey")
library("raster")
library("knitr")
```

##QUESTÃO I10
Deseja-se estimar o intervalo de confiança da proporção de um experimento. Considere que há um incremento de 20% do custo de coleta de dados a cada retorno a campo. 

a) Indique como a pesquisa deveria ser realizada em campo de forma a minimizar o uso dos recursos financeiros, garantindo um nível de confiança de 90%.

###Resposta letra a
Para que a pesquisa seja realizada de forma a minimizar o custo de coleta de dados, se faz necessário realizar a penas uma visita ao campo para coleta de dados. Assim, o tamamnho dessa única amostra deve ser maximizado através do cálculo da derivada da equação do tamanho da amostra para uma proporção (desconhecida) e o resultado deve ser igualado a zero. O resultado da derivada da equação de tamanho da amostra para a proporção que maximiza n é 0.5, e o tamanho da amostra é de aproximadamente 17.

```{r}
alpha <- 0.1
Z.alpha <- qnorm(p = alpha/2, lower.tail = FALSE)
erro <- 0.2
p <- seq(from = 0, to = 1, by = 0.1)
n <- ((Z.alpha/erro)^2)*p*(1-p)
plot(x = p,
y = n,
col = "blue",
type = "l")
points(x = p, y = n, pch = 16)
```
