---
output: html_document
---
#INFERÊNCIA
```{r, include=FALSE}
library("mime")
library("stringi")
library("magrittr") 
library("Rcpp")
library("evaluate")
library("digest")
library("formatR")
library("highr")
library("markdown")
library("stringr")
library("yaml")
library("bitops")
library("caTools")
library("htmltools")
library("knitr")
library("rmarkdown")
library("e1071")
library("fBasics")
library("DAAG")
library("MASS")
library("fdth")
library("dplyr")
library("moments")
library("qcc")
library("rafalib")
library("reshape2")
library("survey")
library("raster")
library("knitr")
```

##QUESTÃO I4
Dado que a expressão para o tamanho da amostra para a proporção $\pi$ é $n = Z^{2}(\pi)(1-\pi)/(p-\pi)^{2}$.

a) Escreva detalhadamente como maximizar n se o parâmetro $\pi$ é desconhecido? Lembre-se: $\pi$ é a proporção da população.

###Resposta letra a)
Derivando a equação fornecida e igualando o resultado da derivada a zero é possível maximizar o tamanho da amostra (n). Abaixo encontra-se um gráfico que ilustra a variação do damanho da amostra em função da proporção (p) para um determinado nível de significancia (alpha) e erro. Naturalmente, a diminuição do erro e diminuição do nível de significância provocam o aumento do tamanho da amostra. O resultado da derivada da equação de tamanho da amostra para a proporção que maximiza **n** é 0.5.

```{r}
alpha   <- 0.05
Z.alpha <- qnorm(p = alpha/2, lower.tail = FALSE)
erro    <- 0.2
p       <- seq(from = 0, to = 1, by = 0.1)
n       <- ((Z.alpha/erro)^2)*p*(1-p)

plot(x = p,
     y = n,
     col = "blue",
     type = "l")
points(x = p, y = n, pch = 16)
```