---
output: html_document
---
#INFERÊNCIA
```{r, include=FALSE}
library("mime")
library("stringi")
library("magrittr") 
library("Rcpp")
library("evaluate")
library("digest")
library("formatR")
library("highr")
library("markdown")
library("stringr")
library("yaml")
library("bitops")
library("caTools")
library("htmltools")
library("knitr")
library("rmarkdown")
library("e1071")
library("fBasics")
library("DAAG")
library("MASS")
library("fdth")
library("dplyr")
library("moments")
library("qcc")
library("rafalib")
library("reshape2")
library("survey")
library("raster")
library("knitr")
```

##QUESTÃO I5
Deseja-se estimar a resistência média de certo tipo de peça com precisão de 2kg e 95% de confiança. Desconhecendo-se a variabilidade dessa resistência, roperam-se cinco peças, obtendo-se para elas os seguintes valores de sua resistência (em kg): 50,58,52,49,55. Com base no resultado obtido,determinou-se que deveriam ser rompidas mais quinze peças, a fim de se conseguir o resultado desejado.

a) Qual sua opinião a respeito dessa conclusão?

###Resposta letra a)
```{r}
resultados <- c(50,58,52,49,55)

t.alpha.1 <- abs(qt(p = 0.05/2, df = length(resultados)-1))
t.alpha.2 <- abs(qt(p = 0.05/2, df = length(resultados)-1+15))

erro.1 <- t.alpha.1*sd(resultados)/sqrt(length(resultados))
erro.2 <- t.alpha.2*sd(resultados)/sqrt(length(resultados)+15)

knitr::kable(data.frame(erro.1, erro.2), align = 'c')
```

A primeira amostragem com 5 peças apresentou um erro de 4,60kg com chance de 95%. Valor superior aos 2kg requeridos. A amostragem de mais 15 peças, provocou a redução do erro para 1,73kg, mantendo constante o valor da média e desvio padrão da primeira amostragem. A amostragem adicional de 15 peças atende às especificações de precisão de 2kg.