---
output: html_document
---
#INFERÊNCIA
```{r, include=FALSE}
library("mime")
library("stringi")
library("magrittr") 
library("Rcpp")
library("evaluate")
library("digest")
library("formatR")
library("highr")
library("markdown")
library("stringr")
library("yaml")
library("bitops")
library("caTools")
library("htmltools")
library("knitr")
library("rmarkdown")
library("e1071")
library("fBasics")
library("DAAG")
library("MASS")
library("fdth")
library("dplyr")
library("moments")
library("qcc")
library("rafalib")
library("reshape2")
library("survey")
library("raster")
library("knitr")
```

##QUESTÃO I6
Foram realizados testes sobre a força de tração em duas classes diferentes de ligas de alumínio usadas na fabricação de aviões de transporte comerciais. Pela experiência passada com o processo de fabricação de ligas e pelo procedimento de teste, se supõem conhecidos os desvios padrões das forças de tração. Os dados obtidos são apresentados na tabela abaixo:

```{r, echo=FALSE, warning=FALSE}
setwd(paste(getwd(),"/DBI",sep=""))
LQI6 <- read.table(file = "LQI6.txt",
                   header = TRUE)
knitr::kable(LQI6, align = 'c')
setwd("../")
```

Se $\mu_{1}$ e $\mu_{2}$ representam as verdadeiras forças médias de tração para as duas classes de ligas:

a) Encontre um intervalo de confiança de 90% para a diferença das médias.

b) Interprete o resultado.

###Resposta letra a)
Devido ao conhecimento do valor verdadeiro do desvio padrão do processo, utilizou-se a distribuição z como estatística de teste, para o cálculo do intervalo de confiança da diferença entre as médias da 
resistência à tração das ligas de alumínio.

*O código abaixo reflete o procedimento descrito acima*
```{r}
n1  <- LQI6$N[1]
n2  <- LQI6$N[2]
x1  <- LQI6$Tracao.media[1]
x2  <- LQI6$Tracao.media[2]
dp1 <- LQI6$Desvio.padrao[1]
dp2 <- LQI6$Desvio.padrao[2]

z.alpha <- abs(qnorm(p = 0.10/2, mean = 0, sd = 1))
lim.inf <- x1 - x2 - z.alpha*sqrt((dp1^2/n1)+(dp2^2/n2))
lim.sup <- x1 - x2 + z.alpha*sqrt((dp1^2/n1)+(dp2^2/n2))

knitr::kable(data.frame(Int.Conf = c(lim.inf, lim.sup),
                        row.names = c("LI", "LS")),
             align = 'c')

if (0 <= lim.sup & 0 >= lim.inf) {
 print("As médias são iguais")
}else {print("As médias não são iguais")}
```

###Resposta letra b)
O intervalo de confiança encontrado permite concluir que há uma diferença significativa entre as médias da força de tração entre as ligas 1 e 2 com 90% de chance para todos os intervalos a serem amostrados, uma vez que o valor zero não está contido no intervalo.