---
output: html_document
---
#INFERÊNCIA
```{r, include=FALSE}
library("mime")
library("stringi")
library("magrittr") 
library("Rcpp")
library("evaluate")
library("digest")
library("formatR")
library("highr")
library("markdown")
library("stringr")
library("yaml")
library("bitops")
library("caTools")
library("htmltools")
library("knitr")
library("rmarkdown")
library("e1071")
library("fBasics")
library("DAAG")
library("MASS")
library("fdth")
library("dplyr")
library("moments")
library("qcc")
library("rafalib")
library("reshape2")
library("survey")
library("raster")
library("knitr")
```

##QUESTÃO I8
Você concorda com a seguinte afirmativa? **Experimentos pareados são usados, dentre outras situações, quando é difícil controlar todos os fatores que podem influenciar a variável em estudo**. 

a) Justifique sua resposta com base no exemplo a seguir. 

*Sugestão: Compare os resultados obtidos entre os testes pareados e testes para amostras independentes.*

**Exemplo:** Deseja-se testar dois métodos de análise (A e B), que são realizados nas segundas, quartas e sextas-feiras (Seg, Qua, Sex). Dados levantados referentes aos métodos são apresentados na tabela abaixo.

```{r, echo=FALSE, warning=FALSE}
setwd(paste(getwd(),"/DBI",sep=""))
LQI8 <- read.table(file = "LQI8.txt",
                   header = TRUE)
knitr::kable(LQI8, align = 'c')
setwd("../")
```

###Resposta letra a)
Utilizou-se a função t.test para realizar o teste de hipótese para amostras independentes de igualdade entre os métodos de análise A e B, como é exposto no código abaixo:

```{r}
t.test(LQI8$A, LQI8$B, paired = FALSE, var.equal = TRUE)
```

A afirmativa é verdadeira, uma vez que ao realizar métodos diferentes, no mesmo dia, pode-se inferir os erros sistemáticos. Ao relizar os métodos em diferentes dias pode-se observar a existência de erros aleatórios, erros que não poderiam ser observador se as amostras não fossem pareadas.

Não é possível realizar o teste T Emparelhado, pois a variãncia entre as diferenças dos dados pareados é zero. O teste t para amostras independentes falhou em rejeitar a hipótese nula de igualdade das médias, logo conclui-se que os métodos A e B não são estatisticamente diferentes com um nível de confiança de 95%.