---
output: html_document
---
#INFERÊNCIA
```{r, include=FALSE}
library("mime")
library("stringi")
library("magrittr") 
library("Rcpp")
library("evaluate")
library("digest")
library("formatR")
library("highr")
library("markdown")
library("stringr")
library("yaml")
library("bitops")
library("caTools")
library("htmltools")
library("knitr")
library("rmarkdown")
library("e1071")
library("fBasics")
library("DAAG")
library("MASS")
library("fdth")
library("dplyr")
library("moments")
library("qcc")
library("rafalib")
library("reshape2")
library("survey")
library("raster")
library("knitr")
```

##QUESTÃO I9
Um sistema de tratamento de gases foi mudado com a expectativa de que a intervenção pudesse reduzir o nível de poluição em 25 unidades, sem alteração significativa da variabilidade do processo. Ou seja, deseja-se detectar se a média antes da intervenção e após a intervenção diferem em 25 unidades. As estimativas antes da intervenção são: média = 234,3 e desvio padrão = 58, baseados em uma amostra de 
tamanho igual a 10. 

a) O gerente de projeto deseja determinar, com 95% de confiança, se a redução de 25 unidades foi obtida.

###Resposta letra a)
```{r}

```
*Acredito que faltam dados na questão*