---
output: html_document
---
#PLANEJAMENTO DE EXPERIMENTOS
```{r, include=FALSE}
library("mime")
library("stringi")
library("magrittr") 
library("Rcpp")
library("evaluate")
library("digest")
library("formatR")
library("highr")
library("markdown")
library("stringr")
library("yaml")
library("bitops")
library("caTools")
library("htmltools")
library("knitr")
library("rmarkdown")
library("e1071")
library("fBasics")
library("DAAG")
library("MASS")
library("fdth")
library("dplyr")
library("moments")
library("qcc")
library("rafalib")
library("reshape2")
library("survey")
library("raster")
library("knitr")
library("FrF2")
```

##QUESTÃO PE1
Um planejamento de experimentos foi realizado com o objetivo de aumentar a atividade de uma determinada enzima em função do pH e temperatura. Desta forma o experimento foi realizado de acordo com a tabela a seguir:

```{r, echo=FALSE, warning=FALSE}
setwd(paste(getwd(),"/DBPE",sep=""))
LQPE1 <- read.table(file = "LQPE1.txt", header = TRUE)
knitr::kable(LQPE1, align = 'c')
setwd("../")
```

De acordo com os dados:

a) Calcule os efeitos principais, o efeito sinérgico, e indique as condições de maior atividade enzimática.

b) Critique a forma que os experimentos foram realizados.

c) Caso realizassemos o experimento inserindo mais uma variável (tipo de enzima), quais devem ser as premissas adotadas para alcançar o modelo de regressão?


###Resposta letra a)
**
```{r, message=FALSE}
plan.PE1 <- FrF2(nruns = 2^2,
                 nfactors = 2,
                 factor.names = list(pH = c(-1,1),
                                     Temperatura = c(-1,1)),
                 randomize = FALSE,
                 replications = 3,
                 repeat.only = TRUE)


Atividade.Enzima <- c(218,121,170,67,73,76,402,399,411,222,258,270)

plan.PE1.atualizado <- add.response(design = plan.PE1, response = Atividade.Enzima)
summary(plan.PE1.atualizado)

modelo.PE1 <- lm(Atividade.Enzima ~ pH*Temperatura, data = plan.PE1.atualizado)
summary(modelo.PE1)

DP <- DanielPlot(fit = plan.PE1.atualizado,
                 code = FALSE,
                 autolab = FALSE,
                 alpha = 0.1)

efeitos = data.frame(DP$effect, DP$x)
colnames(efeitos) <- c("", "Efeitos")
knitr::kable(efeitos, align = 'c')

MEPlot(plan.PE1.atualizado, main = "Efeitos Principais")
IAPlot(plan.PE1.atualizado, main = "Efeitos Sinérgicos")
```

A condição de maior atividade enzimática é encontrada no sistema com nível de **ph inferior** e nível de **temperatura superior**.

###Resposta letra b)
Os experimentos foram realizados de forma não aleatória e com repetições na ordem estabelecida. A não aleatoriedade de um experimento pode potencializar erros sistemáticos e tornar mais difícil a determinação e redução de erros aleatórios.

###Resposta letra c)
Deveriam ser escolhidas dois tipos (níveis) de enzima, já que o experimento apresenta dois níveis. Caso mantivessemos o mesmo número de corridas (4), o experiemnto passaria a ser fracionado com resolução III, no qual nenhum efeito principal está associado com outro efeito principal, porém efeitos princiapais estão associados com interações de segunda ordem e algumas interações de segunda ordem podem estar associadas entre si.