---
output: html_document
---
#PLANEJAMENTO DE EXPERIMENTOS
```{r, include=FALSE}
library("mime")
library("stringi")
library("magrittr") 
library("Rcpp")
library("evaluate")
library("digest")
library("formatR")
library("highr")
library("markdown")
library("stringr")
library("yaml")
library("bitops")
library("caTools")
library("htmltools")
library("knitr")
library("rmarkdown")
library("e1071")
library("fBasics")
library("DAAG")
library("MASS")
library("fdth")
library("dplyr")
library("moments")
library("qcc")
library("rafalib")
library("reshape2")
library("survey")
library("raster")
library("knitr")
library("FrF2")
```

##QUESTÃO PE2
Um experimento conhecido por Teste de Jarro é realizado para encontrar-se as melhores condições operacionais para a quebra da emulsão óleo-água com uma combinação de cloreto férrico e ácido sulfúrico de forma que o óleo livre possa ser removido por flotação. Um experimento fatorial completo foi realizado, obtendo-se os resultados apresentados abaixo.

```{r, echo=FALSE, warning=FALSE}
setwd(paste(getwd(),"/DBPE",sep=""))
LQPE2 <- read.table(file = "LQPE2.txt", header = TRUE)
knitr::kable(LQPE2, align = 'c')
setwd("../")
```


a) Estime e analise os efeitos principais e de interação do ácido sulfúrico e do cloreto férrico e indique qual a melhor condição para a separação da emulsão óleo-água.

b) Proponha meios de estimar a significância dos resultados obtidos.

c) Qual a vantagem em se realizar cada experimento em duplicata?

###Resposta letra a)
```{r}
plan.PE2 = FrF2(nruns = 2^2,
                nfactors = 2,
                factor.names = list(H2SO4 = c(0, 0.2),
                                    FeCl3 = c(1.2, 1.4)),
                randomize = FALSE,
                replications = 1,
                repeat.only = FALSE)

Oleo = c(2400,
         100,
         400,
         1000)

plan.PE2.atualizado = add.response(design = plan.PE2, response = Oleo)
summary(plan.PE2.atualizado)

modelo.PE2 = lm(Oleo ~ H2SO4 * FeCl3, data = plan.PE2.atualizado)
summary(modelo.PE2)

DP <- DanielPlot(fit = plan.PE2.atualizado,
                 code = FALSE,
                 autolab = FALSE,
                 alpha = 0.1)

efeitos = data.frame(DP$effect, DP$x)
colnames(efeitos) <- c("", "Efeitos")
knitr::kable(efeitos, align = 'c')

MEPlot(plan.PE2.atualizado, main = "Efeitos Principais")
IAPlot(plan.PE2.atualizado, main = "Efeitos Sinérgicos")
```

A melhor condição para a separação da emulsão óleo-água foi verificada no nível inferior do fator concentração de H2SO4 (0 mg/L) e nível inferior do fator concentração de FeCl3 (1,2 mg/L).

###Resposta letra b)
Para que seja possível estimar a significância dos dados obtidos no experimento, as corridas deveriam ser realizadas mais de uma vez (duplicata, triplicata, etc.).

###Resposta letra c)
A realização do experiemto em duplicada adiciona variabilidade ao experimento fatorial, aumentando o grau de liberdade do mesmo, tornando possível a estimativa da variância e significância do experiemto.