---
output: html_document
---
#PLANEJAMENTO DE EXPERIMENTOS
```{r, include=FALSE}
library("mime")
library("stringi")
library("magrittr") 
library("Rcpp")
library("evaluate")
library("digest")
library("formatR")
library("highr")
library("markdown")
library("stringr")
library("yaml")
library("bitops")
library("caTools")
library("htmltools")
library("knitr")
library("rmarkdown")
library("e1071")
library("fBasics")
library("DAAG")
library("MASS")
library("fdth")
library("dplyr")
library("moments")
library("qcc")
library("rafalib")
library("reshape2")
library("survey")
library("raster")
library("knitr")
library("FrF2")
```

##QUESTÃO PE3
Deseja-se maximizar o rendimento de uma reação e para tanto, foi realizado um planejamento experimental.

```{r, echo=FALSE, warning=FALSE}
setwd(paste(getwd(),"/DBPE",sep=""))
LQPE3 <- read.table(file = "LQPE3.txt", header = TRUE)
knitr::kable(LQPE3, align = 'c')
setwd("../")
```

a) Que conclusões se pode tomar a partir do experimento realizado.

b) Critique a forma como os fatores foram estabelecidos.

###Resposta letra a)
```{r}
plan.PE3 <- FrF2(nruns = 2^2,
                 nfactors = 2,
                 factor.names = list(Temperatura = c(40, 60),
                                     Tempo.de.Reac = c("Baixo", "Alto")),
                 randomize =  FALSE,
                 replications = 2,
                 repeat.only = FALSE)

Rendimento <- c(57,92,55,66,61,88,53,70)

plan.PE3.atualizado <- add.response(design = plan.PE3, response = Rendimento)
summary(plan.PE3.atualizado)

modelo.PE3 <- lm(Rendimento ~ Tempo.de.Reac*Temperatura, data = plan.PE3.atualizado)
summary(modelo.PE3)

DP <- DanielPlot(fit = plan.PE3.atualizado,
                 code = FALSE,
                 autolab = TRUE,
                 alpha = 0.1)

efeitos <- data.frame(DP$effect, DP$x)
colnames(efeitos) <- c("", "Efeitos")
knitr::kable(efeitos, align = 'c')

MEPlot(plan.PE3.atualizado, main = "Efeitos Principais")
IAPlot(plan.PE3.atualizado, main = "Efeitos Sinérgicos")
```

A partir do experiento fatorial realizado acima é possível concluir que o rendimento máximo da reação em estudo ocorre no nível superior de temperatura (60ºC) e no nível inferior de tempo de reação (Baixo). A análise do modelo linear construído para o experiento fatorial assim como os gráficos plotados permitem inferir a significância dos efeitos principais e de interação.

###Resposta letra b)
Para a realização do experiemnto fatorial foram estabelecidos dois fatores (temperatura e tempo de reação), cada um com dois níveis (40ºC/60ºC e Baixo/Alto). Em se tratando de uma reação química a escolha do fator **tempo de reação** não foi a melhor oprção. De uma forma geral, reações químicas atingem o ponto de máximo rendimento em um tempo específico dependente da concentação de reagentes e produtos evolvidos na reação (além de outras variáveis de processo). É natural que quanto maior o tempo de reação, menor será a taxa de conversão de reagentes em produtos. Logo, fatores envolvendo a concentração de reagentes seriam mais úteis ao experimento fatorial.