---
output: html_document
---
#PLANEJAMENTO DE EXPERIMENTOS
```{r, include=FALSE}
library("mime")
library("stringi")
library("magrittr") 
library("Rcpp")
library("evaluate")
library("digest")
library("formatR")
library("highr")
library("markdown")
library("stringr")
library("yaml")
library("bitops")
library("caTools")
library("htmltools")
library("knitr")
library("rmarkdown")
library("e1071")
library("fBasics")
library("DAAG")
library("MASS")
library("fdth")
library("dplyr")
library("moments")
library("qcc")
library("rafalib")
library("reshape2")
library("survey")
library("raster")
library("knitr")
library("FrF2")
```

##QUESTÃO PE4
Um experimento conhecido por Teste de Jarro é realizado para encontrar-se as melhores condições operacionais para a quebra da emulsão óleo-água com uma combinação de cloreto férrico e ácido sulfúrico de forma que o óleo livre possa ser removido por flotação. A concentração inicial do óleo é de 5000 ml/L e dois experimentos sequenciais foram realizados.

```{r, echo=FALSE, warning=FALSE}
setwd(paste(getwd(),"/DBPE",sep=""))
LQPE4 <- read.table(file = "LQPE4.txt", header = TRUE)
knitr::kable(LQPE4, align = 'c')
setwd("../")
```

a) O que se pode concluir dos experimentos 1 (E1) e 2 (E2)?

b) Critique a forma em que os experimentos foram realizados.

###Resposta letra a)
Ao observar a concentração de óleo no experimento 1 é possível notar que ao se manter a concentração de ácido constante e variando a concentração de $Fe_{2}Cl_{3}$, a mesma caí 96.5% pois vai de 5000 ml/L para 175 ml/L. O mesmo fenômeno acontece no experimento 2, porém mais pronunciado do que no experimento 1, pois ao se manter constante a concentração de $Fe_{2}Cl_{3}$ em 175 ml/L, na qual se obteve melhor resultado na separação óleo água, e decidiu-se variar a concentração de $H_{2}SO_{4}$ começando de 0 e indo até 0,2 com passo 0,1, obteve-se a mesma reposta no ponto médio do experimento 2, e houve relativa melhora na separação quando a concentração do ácido é 0,2 ml/L.

###Resposta letra b)
Os dois experimentos não foram planejados em dois níveis tanto para o ácido quanto para o cloreto de ferro III. Os experiemtos podem ter sido realizados pelo método da superfície de resposta ou pelo método simplex, nos quais deseja-se variar de forma linear uma variàvel fixando a outra, e então procurar o ponto ótimo, no qual se obtém a melhor resposta ou rendimento.